---
title: "Reporte de  Evaluación Docente"
subtitle: "Segundo Semestre del 2023"
author: "Andrés Ignacio Díaz Castro"
date: "2024-01-28"
output: 
  html_document:
   toc: TRUE
   toc_float: TRUE
   mainfont: Aptos
params:
 reg: 2362
---

```{r opciones de cada chunk de código, echo=FALSE}
knitr::opts_chunk$set(echo = FALSE, message=FALSE, warning=FALSE, dpi=300)
```

```{r Librerías/Pquetes, include = FALSE}
source("paquetes.R")
```

```{r Definir Regiones, include=FALSE}
source("reg.r", encoding = "UTF-8")
reg <- as.character(reg3[reg3$reg1 == params$reg, 1]) # esto facilita la impresión masiva de reportes
```

```{r Cargar Datos}
source("datos.R", encoding = "UTF-8")
```

```{r Gráficos}
source("graficos.r", encoding = "UTF-8")
```

```{=html}
<style>
body {
  text-align: justify;
}
</style>
```
# Antecedentes Generales

La Evaluación Docente Institucional nace como mecanismo de Aseguramiento de la Calidad de acuerdo con la Resolución Exenta 30-0089-23, la cual establece el proceso con el objetivo de detectar brechas y/o desajustes del cuerpo docente de acuerdo con el Perfil declarado en el Modelo Educativo Institucional.

Esta Instancia evaluativa se aplica de forma sistemática todos los semestres y está dirigida a tres grupos objetivos:

-   Cuerpo Estudiantil

-   Cuerpo Docente

-   Direcciones/Jefaturas de Carrera

El instrumento se contesta a través del **aula virtual** en una escala likert, la cual es transformada a una escala de puntuación, que posteriormente mediante un punto de corte, se identifican las oportunidades de mejora, con el objeto de ser ajustadas en el **Fortalecimiento de la Función Docente.**

Es importante señalar que la aplicación durante el año 2023 estuvo marcada por dos formas de tomar la encuesta, la del primer semestre mediante un mecanismo voluntario y el segundo semestre mediante una modalidad obligatoria, con el propósito de asegurar la validez de las respuestas.

El presente reporte debe ser resguardado, debido a la sensibilidad de los datos expuestos, se recomienda discutir este informe en consejos de carrera.

Durante el primer semestre del 2024 se realizará el **Fortalecimiento de la Función Docente** en formato **pilotaje**, es importante que la comunidad universitaria se sume a esta instancia con el objetivo de cerrar las brechas puedan estar presentes en el cuerpo docente, así como también, retroalimentar a la Unidad encargada de desarrollar estas capacitaciones.

Para más información sobre la Evaluación y Fortalecimiento de la Función Docente, puede escribir al correo: [estudioyseguimiento\@unap.cl](mailto:estudioyseguimiento@unap.cl){.email}

# Identificación

El presente reporte corresponde la carrera `r nombre_carrera` con código `r codigo_carrera_iden` perteneciente a la `r facultad` de la sede `r sede`.

Los datos presentados están asociados a las actividades curriculares disciplinares, es decir, a quellas que no pertenecen a Electivos de Formación General, Plan Común, Línea de Licenciatura y Programa Institucional de Inglés.

# Habilidades

los instrumentos de evaluación docente se fundamentan en el Perfil Docente Institucional, los cuales miden las compentencias **mediador** e **indagador,** las cuales se subdividen en las siguientes habilidades:

*h1:* Demuestra dominio teórico y práctico de su disciplina y procura su cultivo en forma progresiva, *desde ahora Dominio Teórico-Práctico.*

*h2:* Comunica ideas, argumentos y conocimiento de forma clara, eficaz y en coherencia con los principios y valores institucionales, *desde ahora Comunicación.*

*h3:* Organiza la enseñanza-aprendizaje centrada en el estudiante, *desde ahora Organización.*

*h4:* Diversifica la enseñanza según contextos específicos (modalidad formativa), *desde ahora Diversificación.*

*h5:* Implementa el proceso de enseñanza aprendizaje en concordancia con el nivel de desarrollo de competencias de los planes formativos y según modalidad formativa, *desde ahora Implementación.*

*h7:* Promueve un clima de aceptación, confianza y respeto, *desde ahora Clima.*

*h8:* Contribuye a la reflexión pedagógica y disciplinar colectiva e individual, *desde ahora Contribución a la reflexión.*

*h9:* Realizo contribuciones a la práctica docente y/o al plan formativo, considerando el enfoque a la mejora continua de mi quehacer en el aula, en relación al proceso de enseñanza-aprendizaje, así como la participación en las instancias de la carrera que apunten a esto, *desde ahora Contribución a la práctica.*

*h10:* Recoge información teórica y práctica que le permiten comprender y mejorar su práctica, *desde ahora Recopilación.*

*h12:* Sistematiza resultados de sus procesos de reflexión o investigación respecto de experiencias o prácticas educativas de su disciplina, *desde ahora Sistematización.*

| Habilidad                       | Competencia | E\* | A.H\*\* | A.PC\*\*\* | DJ.H\*\*\*\* | D.PC\*\*\*\*\* |
|-----------------------|------------|-----|-------|--------|---------|----------|
| *H1: Dominio Teórico-Práctico*  | Mediador    | X   | X       | X          | X            | X              |
| H2: Comunicación                | Mediador    | X   | X       | X          |              |                |
| H3: Organización                | Mediador    | X   | X       | X          | X            | X              |
| H4: Diversificación             | Mediador    | X   | X       | X          |              |                |
| H5: Implementación              | Mediador    | X   | X       | X          | X            | X              |
| H7: Clima                       | Mediador    | X   | X       | X          | X            | X              |
| H8: Contribución a la reflexión | Indagador   |     |         | X          |              |                |
| H9: Contribución a la práctica  | Indagador   |     |         | X          |              | X              |
| H10: Recopilación               | Indagador   |     |         | X          | X            | X              |
| H12: Sistematización            | Indagador   |     |         | X          |              | X              |

: Habilidades que mide cada Instrumento:

| Sigla           | Definición                                                                                                                       |
|----------|--------------------------------------------------------------|
| E\*             | Instrumento de Estudiantes                                                                                                       |
| A.H\*\*         | Instrumento de Autoevaluación para docentes bajo modalidad de contrato a Honorarios.                                             |
| A.PC\*\*\*      | Instrumento de Autoevaluación para docentes bajo modalidad de contrato Planta o Contrata.                                        |
| DJ.H\*\*\*\*    | Instrumento de Evaluación por parte de Dirección/Jefatura de carrera para docentes bajo modalidad de contrato a Honorarios.      |
| DJ.PC\*\*\*\*\* | Instrumento de Evaluación por parte de Dirección/Jefatura de carrera para docentes bajo modalidad de contrato Planta o Contrata. |

# Perfiles

# Instrumento de Estudiantes

El instrumento de estudiantes mide las siguientes habilidades declaradas en el Perfil centradas principalmente en la competencia mediador:

*h1:* Demuestra dominio teórico y práctico de su disciplina y procura su cultivo en forma progresiva.

*h2:* Comunica ideas, argumentos y conocimiento de forma clara, eficaz y en coherencia con los principios y valores institucionales.

*h3:* Organiza la enseñanza-aprendizaje centrada en el estudiante.

*h4:* Diversifica la enseñanza según contextos específicos (modalidad formativa).

*h5:* Implementa el proceso de enseñanza aprendizaje en concordancia con el nivel de desarrollo de competencias de los planes formativos y según modalidad formativa.

*h7:* Promueve un clima de aceptación, confianza y respeto.

Se entiende como una habilidad débil con resultado menor o igual a 1,5, de una escala que inicia desde el 0 y finaliza en 3.

\newpage

# Perfiles de Habilidades

El cuerpo docente se clasifica de acuerdo con los siguientes perfiles, los cuales indican el número de habilidades que tienen débiles:

**Perfil 0**: Se trata del docente que se ajusta al perfil docente en todas las habilidades, cuyas brechas existentes son casi imperceptibles para el cuerpo estudiantil.

**Perfil 1**: Es la o el docente que tiene **una habilidad débil** de seis declaradas.(1/6)

**Perfil 2**: Es la o el docente que tiene **dos habilidades débiles** de seis declaradas.(2/6)

**Perfil 3**: Es la o el docente que tiene **tres habilidades débiles** de seis declaradas, en especial la habilidad de **H4 (Diversificación)**.(3/6)

**Perfil 4**: Es la o el docente que tiene **cuatro habilidades débiles** de seis declaradas, en especial las habilidades de *H4 (Diversificación) y H7 Clima*.(4/6)

**Perfil 5**: Es la o el docente que tiene **cinco habilidades débiles** de seis declaradas, en especial las habilidades de **H3 (Organización), H4 (Diversificación) y H7 (Clima)**.(5/6)

**Perfil 6**: Es la o el docente que tiene todas las habilidades débiles declaradas.(6/6)

**Perfil 6.1**: Es la o el docente que no recibe respuestas por parte del cuerpo estudiantil, por ende no se puede identificar brechas en este instrumento.

\newpage

# Resultados de Habilidades

En la siguiente tabla, se identifica al docente por actividad curricular, con su respectivo rut y nombre completo **(Docente)**, el nivel de cobertura de la actividad **(EF%)**, el código de la actividad curricular **(Código)**, el tipo de clasificación **(Tipo)**, paralelo y clasificación **(a qué perfil pertenece)**.

En la tabla *Listado de Docentes: Clasificación de Perfil* no se incluye al cuerpo docente clasificado como **Perfil 0**, debido a que no presentan debilidades significativas.

```{r lista de clasificacion de perfil, echo=FALSE}
Tab_lista_clas_perfil
```

En la siguiente tabla, se identifica al docente, el código de la actividad, y las habilidades **(del h1 al h7)**, las cuales indican si es *Negativa* (Brechas) o *Positiva*(representada por un "-" para mejorar visualización). Es importante señalar que no se incluyen a los *Perfil 6.1*, debido a que no se registraron encuestas finalizadas por parte de los estudiantes, lo que indica que no se pudieron identificar brechas.

```{r lista de clasificacion por habilidad, echo = FALSE}
Tab_lista_class_habilidad
```

\newpage

En resumen, la carrera presenta las siguientes clasificaciones de docoentes:

```{r resultados, echo = FALSE, fig.height=4, fig.width=8}
clas_perfil_docente_estudiantes
```

El número de docentes clasificados con **Perfil 0** fue de `r docentes_0_recuento` equivalente(s) al `r docentes_0_porcentaje`%, clasificados con **Perfil 1** fue de `r docentes_1_recuento` equivalente(s) al `r docentes_1_porcentaje`%, clasificados con **Perfil 2** fue de `r docentes_2_recuento` equivalente(s) al `r docentes_2_porcentaje`%, clasificados con **Perfil 3** fue de `r docentes_3_recuento` equivalente(s) al `r docentes_3_porcentaje`%, clasificados con **Perfil 4** fue de `r docentes_4_recuento` equivalente(s) al `r docentes_4_porcentaje`%, clasificados con **Perfil 5** fue de `r docentes_5_recuento` equivalente(s) al `r docentes_5_porcentaje`%, clasificados con **Perfil 6** fue de `r docentes_6_recuento` equivalente(s) al `r docentes_6_porcentaje`%, y por último, clasificados con **Perfil 6.1** fue de `r docentes_6.1_recuento` equivalente(s) al `r docentes_6.1_porcentaje`%.

\newpage

# Cobertura de Estudiantes

La participación del cuerpo estudiantil en el proceso de evaluación docente es la siguiente:

-   N° total de encuestas generadas: `r total_estudiantes`.

-   N° total de encuestas finalizadas: `r finalizado_estudiantes`.

-   Su participación general es de `r cobertura_general_estudiantes`%.

-   Se observa que el valor mínimo de participación fue del `r round(min(estudiantes$ef),1)`%.

-   Se observa que el valor máximo de participación fue del `r round(max(estudiantes$ef),1)`%.

```{r histogramaEstudiantes, echo=FALSE, fig.height= 4, fig.width=7}
histograma_participacion
```

\newpage

# Instrumento de Dirección/Jefatura de Carrera

La evaluación por parte de la dirección de carrera mide las siguientes habilidades declaradas en el Perfil:

*h1:* Demuestra dominio teórico y práctico de su disciplina y procura su cultivo en forma progresiva.

*h3:* Organiza la enseñanza-aprendizaje centrada en el estudiante.

*h5:* Implementa el proceso de enseñanza aprendizaje en concordancia con el nivel de desarrollo de competencias de los planes formativos y según modalidad formativa.

*h7:* Promueve un clima de aceptación, confianza y respeto.

*h9:* Realizo contribuciones a la práctica docente y/o al plan formativo, considerando el enfoque a la mejora continua de mi quehacer en el aula, en relación al proceso de enseñanza-aprendizaje, así como la participación en las instancias de la carrera que apunten a esto. **(Solo cuerpo docente contratado a PLANTA/CONTRATA)**

*h10:* Recoge información teórica y práctica que le permiten comprender y mejorar su práctica.

*h12:* Sistematiza resultados de sus procesos de reflexión o investigación respecto de experiencias o prácticas educativas de su disciplina.**(Solo cuerpo docente contratado a PLANTA/CONTRATA)**

Se entiende como una habilidad débil con resultado menor o igual a 1,5, de una escala que inicia desde el 0 y finaliza en 3.

\newpage

# Perfiles de habilidades: Docente Honorarios

De acuerdo con los resultados de la evaluación por parte de la dirección de carrera el cuerpo docente se clasifica de la siguiente forma:

**Perfil 0:** Es la o el docente que no tiene debilidades de acuerdo con las habilidades declaradas.

**Perfil 1:** Es la o el docente que tiene al menos una debilidad de cinco habilidades declaradas, en especial **H10 (Recopilación)**.(1/5)

**Perfil 2:** Es la o el docente que tiene al menos dos debilidades de cinco habilidades declaradas, en especial **H10 (Recopilación)**. (2/5)

**Perfil 3:** Es la o el docente que tiene al menos tres debilidades de cinco habilidades declaradas, en especial **H10 (Recopilación)**. (3/5)

**Perfil 4:** Es la o el docente que tiene tiene al menos cuatro debilidades de cinco habilidades declaradas. (4/5)

**Perfil 5.1** Es la o el docente que no recibe retroalimentación por parte de su dirección de carrera.

\newpage

# Perfiles de habilidades: Docente Planta/Contrata

**Perfil 0:** Es la o el docente que no tiene debilidades de acuerdo con las habilidades declaradas.

**Perfil 1:** Es la o el docente que tiene al menos una debilidad de siete habilidades declaradas, en especial *H3 (Organización)*. (1/7)

**Perfil 2:** Es la o el docente que tiene al menos dos debilidades de siete habilidades declaradas, en especial **H10 (Recopilación)** y **H12 (Sistematización)**. (2/7)

**Perfil 3:** Es la o el docente que tiene al menos tres debilidades de siete habilidades declaradas, en especial **H10 (Recopilación)** y **H12 (Sistematización)**. (3/7)

**Perfil 5:** Es la o el docente que tiene al menos cinco debilidades de siete habilidades declaradas, en especial **H3 (Organización) y H5 (Implementación) ,H9 (Contribución al Plan Formativo) , H10 (Recopilación), H12 (Sistematización)**. (5/7)

**Perfil 6:** Es la o el docente que tiene al menos solo una habilidad fuerte de siete habilidades declaradas, la cual es **H5 (Implementación)**, todas las demás se clasificaron como débiles. (6/7)

**Perfil 7.1:** Es la o el docente que no recibe retroalimentación por parte de su dirección de carrera.

\newpage

# Resultados de Habilidades

En la siguiente tabla se identifica al docente a honorarios por carrera, con su respectivo rut y nombre completo **(Docente)**, si la dirección de carrera realizó la encuesta **(DF(%) - 100 % lo realizó, 0 % no lo realizó)**, el código de carrera **(Código)**, nombre de carrera **(Carrera)** y su clasificación **(Revisar: Perfiles de Habilidades: Docentes Honorarios)**.

No se incluyen los docentes con *Perfil 0*.

```{r TAB_LISTA_CLASS_PERFIL_DIRECCION_HONORARIO, echo=FALSE}
TAB_LISTA_CLASS_PERFIL_DIRECCION_HONORARIO
```

En la siguiente tabla se identifica al docente **Planta/Contrata** por carrera, con su respectivo rut y nombre completo **(Docente)**, si la dirección realizó la encuesta **(DF(%) - 100 % lo realizó, 0 % no lo realizó)**, el código de carrera **(Código)**, nombre de carrera **(Carrera)** y su clasificación **(Revisar: Perfiles de Habilidades: Docentes Planta/Contrata)**.

Es importante señalar, que es altamente probable que aparezca en el listado la persona que tiene el cargo de Director/Directora de carrera, lo anterior es por la duplicidad de cargos, el cual impide que la dirección pueda evaluarse a sí misma como docente.

```{r TAB_LISTA_CLASS_PERFIL_DIRECCION_PC, echo=FALSE}
TAB_LISTA_CLASS_PERFIL_DIRECCION_PC
```

En la siguiente tabla se identifica al docente a **honorarios** con sus resultados según las habilidades, no se incluyen a docentes que no contestaron el Instrumento **(Perfil 6.1)** y aquellos no perciben debilidades en su quehacer docente **(Perfil 0)**:

```{r TAB_LISTA_CLASS_PERFIL_DIRECCION_Habilidad_h, echo = FALSE}
TAB_LISTA_CLASS_PERFIL_DIRECCION_Habilidad_h
```

En la siguiente tabla se identifica al docente **planta/contrata** con sus resultados según las habilidades, no se incluyen a docentes que no contestaron el Instrumento **(Perfil 10.1)** y aquellos que no la dirección no perciba debilidades en su quehacer docente **(Perfil 0)**:

```{r TAB_LISTA_CLASS_PERFIL_DIRECCION_Habilidad_pc, echo = FALSE}
TAB_LISTA_CLASS_PERFIL_DIRECCION_Habilidad_pc
```

\newpage

# Coberturas de Dirección

Respecto a la participación en el Instrumento, de un total de `r total_direccion` docentes, contestaron `r finalizado_direccion`, equivalentes al `r cobertura_direccion`%.

```{r gráfico_direccion, echo=FALSE}
gráfico_direccion
```

**Honorarios**

Del total de `r ddt_h` docentes registrados para la carrera, contestaron `r ddf_h`, equivalentes al `r ddp_h`%.

**Planta/Contrata**

Del total de `r ddt` docentes registrados para la carrera, contestaron `r ddf`, equivalentes al `r ddp`%.

\newpage

# Instrumento de Autoevaluación

La autoevaluación docente mide las siguientes habilidades declaradas en el Perfil:

*h1:* Demuestra dominio teórico y práctico de su disciplina y procura su cultivo en forma progresiva.

*h2:* Comunica ideas, argumentos y conocimiento de forma clara, eficaz y en coherencia con los principios y valores institucionales.

*h3:* Organiza la enseñanza-aprendizaje centrada en el estudiante.

*h4:* Diversifica la enseñanza según contextos específicos (modalidad formativa).

*h5:* Implementa el proceso de enseñanza aprendizaje en concordancia con el nivel de desarrollo de competencias de los planes formativos y según modalidad formativa.

*h7:* Promueve un clima de aceptación, confianza y respeto.

*h8:* Contribuye a la reflexión pedagógica y disciplinar colectiva e individual.**(Docente Planta/Contrata)**

*h9:* Realizo contribuciones a la práctica docente y/o al plan formativo, considerando el enfoque a la mejora continua de mi quehacer en el aula, en relación al proceso de enseñanza-aprendizaje, así como la participación en las instancias de la carrera que apunten a esto.**(Solo Planta/Contrata)**

*h10:* Recoge información teórica y práctica que le permiten comprender y mejorar su práctica. **(Solo Planta/Contrata)**

*h12:* Sistematiza resultados de sus procesos de reflexión o investigación respecto de experiencias o prácticas educativas de su disciplina. **(Solo Planta/Contrata)**

Es importante señalar que los docentes honorarios no contestan preguntas relacionadas con la competencia indagador **(H8, H9, H10 Y H12)**.

\newpage

# Perfiles de Habilidades: Docentes Honorarios

**Perfil 0:** Es la o el docente que percibe no tener debilidades de acuerdo con las habilidades declaradas en el Perfil.

**Perfil 1:** Es la o el docente que percibe tener al menos una debilidad de siete habilidades declaradas en el Perfil, en especial *H1(Dominio Teórico Practico)* o *H3(Organización)*. (1/5)

**Perfil 4:** Es la o el docente que percibe tener al menos cuatro debilidades de siete habilidades declaradas en el Perfil, en especial **H1 (Dominio Teórico Practico)**, **H2 (Comunicación)**,**H3 (Organización)** y **(H4 Diversificación)**. (1/4)

**Perfil 6:** Es la o el docente que percibe tener debilidades en todas las habilidades del perfil. (6/6)

**Perfil 6.1:** Es la o el docente que no contesta el Instrumento de Autoevaluación.

\newpage

# Perfiles de Habilidades: Docentes Planta/Contrata

**Perfil 0:** Es la o el docente que percibe no tener debilidades de acuerdo con las habilidades declaradas en el Perfil.

**Perfil 1:** Es la o el docente que percibe tener al menos una debilidad de siete habilidades declaradas, en especial *H10(Recopilación)* o *H12(Sistematización)*. (1/10)

**Perfil 2:** Es la o el docente que percibe tener al menos dos debilidades con las siete habilidades declaradas en el Perfil, en especial *H10 (Recopilación)* y *H12(Sistematización)*.(2/10)

**Perfil 3:** Es la o el docente que percibe tener al menos tres debilidades de las siete habilidades declaradas en el Perfil, en especial *H10 (Recopilación)* y *H12(Sistematización)*. (3/10)

**Perfil 4:** Es la o el docente que percibe tener todas las habilidades asociadas a la competencia indagador débiles. *H8 (Contribución a la Reflexión), H9 (Contribución al Plan Formativo), H10(Recopilación) y H12(Sistematización)* (4/10)

**Perfil 10.1:** Es la o el docente que no contesta el Instrumento de Autoevaluación.

Se entiende como una habilidad débil con resultado menor o igual a 1,5, de una escala que inicia desde el 0 y finaliza en 3.

\newpage

# Resultados de Habilidades

En la siguiente tabla se identifica al docente a honorarios por carrera, con su respectivo rut y nombre completo **(Docente)**, si realizó la autoevaluación **(AF(%) - 100 % lo realizó, 0 % No lo realizó)**, el código de carrera **(Código)**, nombre de carrera **(Carrera)** y su clasificación **(Revisar: Perfiles de Habilidades: Docentes Honorarios)**.

No se incluyen los docentes con **Perfil 0**.

```{r TAB_LISTA_CLASS_PERFIL_AUTOEVALUACION_HONORARIO, echo=FALSE}
TAB_LISTA_CLASS_PERFIL_AUTOEVALUACION_HONORARIO
```

En la siguiente tabla se identifica al docente **Planta/Contrata** por carrera, con su respectivo rut y nombre completo **(Docente)**, si realizó la autoevaluación **(AF(%) - 100 % lo realizó, 0 % No lo realizó)**, el código de carrera **(Código)**, nombre de carrera **(Carrera)** y su clasificación **(Revisar: Perfiles de Habilidades: Docentes Planta/Contrata)**.

No se incluye a los docentes con **Perfil 0**.

```{r TAB_LISTA_CLASS_PERFIL_AUTOEVALUACION_PC,echo=FALSE}
TAB_LISTA_CLASS_PERFIL_AUTOEVALUACION_PC
```

En la siguiente tabla se identifica al docente a **honorarios** con sus resultados según habilidad, no se incluyen a docentes que no contestaron el Instrumento **(Perfil 6.1)** y/o no perciben debilidades en su quehacer docente **(Perfil 0)**:

```{r tab_listas_class_habilidad_ah, echo = FALSE}
tab_listas_class_habilidad_ah
```

En la siguiente tabla se identifica al docente **planta/contrata** con sus resultados según habilidad,no se incluyen a docentes que no contestaron el Instrumento **(Perfil 10.1)** y/o no perciben debilidades en su quehacer docente **(Perfil 0)**:

```{r tab_listas_class_habilidad_a, echo = FALSE}
tab_listas_class_habilidad_a
```

\newpage

# Coberturas Autoevaluación

Respecto a la participación en el Instrumento, de un total de `r total_autoevaluacion` docentes, contestaron `r finalizado_autoevaluacion`, equivalentes al `r cobertura_autoevaluacion`%.

```{r grafico_autoevaluacion, echo = FALSE}
grafico_autoevaluacion
```

**Honorarios**

Del total de `r adt_h` docentes registrados para la carrera, contestaron `r adf_h`, equivalentes al `r adp_h`%.

**Planta/Contrata**

Del total de `r adt` docentes registrados para la carrera, contestaron `r adf`, equivalentes al `r adp`%.
