---
title: "Informe de Evaluación Docente"
author: "Unidad de Estudio y Seguimiento"
date: "`r Sys.Date()`"
output: 
  word_document:
    reference: reference.docx
---

```{r setup, include=FALSE}
rm(list = ls())


# Librerias ---------------------------------------------------------------

library(kableExtra)
library(tidyverse)
library(tidyr)
library(writexl)
library(readr)
library(readxl)
library(ggplot2)
library(dplyr)
library(janitor)
library(hrbrthemes)
library(tidytext)
library(wordcloud2)
library(wordcloud)
library(syuzhet)
library(patchwork)
library(pdftools)
library(tm)
library(textdata)
library(stringr)
library(ggthemes)


# Importación de datos ----------------------------------------------------

ruta_absoluta <- file.path("H:\\6.-Universidad Arturo Prat - Python\\Evaluación Docente 2022\\Resultados\\Estudiantes2023.xlsx")

data <- read_xlsx(ruta_absoluta)

# Filtro tipo de actividad curricular ----------------------------------------------------------

data <- data %>% mutate(
  clasificacion_actividad =case_when(
    str_detect(codigo_actividad,"^FH")~"Licenciatura de FCH",
    str_detect(codigo_actividad, "^DD|^DR")~ "Electivos de Formación General",
    str_detect(codigo_actividad, "^FIA")~"Plan común FIA",
    str_detect(codigo_actividad, "^FR1|^FR3")~"Plan común FAREN",
    str_detect(codigo_actividad, "^PII")~"Programa Institiucional de Inglés",
    TRUE ~ "NORMAL"
  )
)

data <- data %>% mutate(
  clasificacion_mediador = case_when(
    finalizado == 0 ~ "No Evaluado",
    T ~ clasificacion_mediador
  )
)

data <- data %>% mutate(
  clasificacion_gestion = case_when(
    finalizado == 0 ~ "No Evaluado",
    T ~ clasificacion_gestion
  )
)

# Seleccionamos la Carrera a analizar -------------------------------------


carrera <- data %>% filter(codigo_carrera == 2363,clasificacion_actividad=="NORMAL")


# Recuento de Participación de Estudiantes --------------------------------

recuentoparticipacion <- carrera %>% group_by(codigo_carrera) %>% summarise(
  finalizado = sum(finalizado),
  no_participa = sum(no_participa),
  pendiente = sum(pendiente),
  no_iniciada = sum(no_iniciada)
) %>% 
  pivot_longer(
    cols = c(finalizado,no_participa,pendiente,no_iniciada),
    names_to = "estado",
    values_to = "recuento"
  ) %>% 
  select(-codigo_carrera) %>% 
  mutate(porcentaje = round(recuento/sum(recuento)*100,2)) %>% 
  mutate(
    estado = case_when(
      estado == "finalizado"~"Finalizado",
      estado == "no_participa"~ "No participa",
      estado == "pendiente"~"Pendiente",
      estado == "no_iniciada"~"No iniciada"
    ))

# Gráfico de Participación ------------------------------------------------

grafico_participacion <- recuentoparticipacion %>% 
  ggplot(aes(x=estado,y=recuento))+
  geom_col(fill="#294F5F")+
  geom_text(aes(label=recuento),nudge_y = 15)+
  labs(
    title = "Recuento de Encuestas por Estado",
    subtitle = "Encuesta de Estudiantes",
    y = "Recuento",
    x = "Estado de Encuesta",
    caption = "Fuente: Bases de Datos Reportes Genéricos | Estudiantes"
  )+
  theme(
    panel.background = element_rect(fill = "white"),
    axis.line = element_line(color = "black"),
    axis.text = element_text(color = "black", face = "italic")
    ) 


# Tabla de Participación --------------------------------------------------
recuentoparticipacion$porcentaje <- round(recuentoparticipacion$porcentaje,1)


tablaresumen <- recuentoparticipacion %>% kable(
  caption = "Tabla de Resumen",
  col.names = c("Estado","Recuento","Porcentaje"),
  align = c("l","l","l"),
  format = "pipe",
  booktabs = T)


# Promedio de Competencias ------------------------------------------------


resumenCompetencias <- carrera %>% summarise(
  gestion = sum(gestion)/nrow(carrera),
  mediador = sum(mediador)/nrow(carrera)
) %>% pivot_longer(
  cols = c(gestion,mediador),
  names_to = "competencia",
  values_to = "promedio"
)



graficoCompetencias <- resumenCompetencias %>% ggplot(aes(x=competencia,y=promedio))+
  geom_col(fill="#F06D53")+
  geom_text(aes(label=round(promedio,2)),nudge_y = 0.1)+
  labs(
    title = "Resultados promedio de Competencias",
    subtitle = "Encuesta de Estudiantes",
    y = "Promedio",
    x = "Competencia",
    caption = "Fuente: Bases de Datos Reportes Genéricos | Estudiantes"
  )+
  theme(
    panel.background = element_rect(fill = "white"),
    axis.line = element_line(color = "black"),
    axis.text = element_text(color = "black", face = "italic")
  ) +
  ylim(0,3)
  
resumenCompetencias$promedio <- round(resumenCompetencias$promedio,2)


tablacompetencias <- resumenCompetencias %>% kable(
  caption = "Tabla de Resumen",
  col.names = c("Competencia","Promedio"),
  align = c("l","r"),
  format = "pipe",
  booktabs = T)


# Clasificación Mediador Bruto--------------------------------------------------

MediadorTab <- carrera %>% group_by(clasificacion_mediador) %>% count() %>% 
  ungroup() %>% 
  mutate(porcentaje = round(n/sum(n)*100,2)) %>% 
  group_by(clasificacion_mediador) %>% 
  rename(
    "Clasificación"= "clasificacion_mediador",
    "Recuento" = "n",
    "Porcentaje" = "porcentaje"
  )

GraficoClasificacionMediador <- MediadorTab %>% ggplot(aes(x=Clasificación,y=Recuento))+
  geom_col(fill="#699ECB") + 
  geom_text(aes(label=Recuento), nudge_y = 1)+
  theme(
    panel.background = element_rect(fill = "white"),
    axis.line = element_line(color = "black"),
    axis.text = element_text(color = "black", face = "italic")
  )+
  labs(
    title = "Recuento de Docentes por Clasificación de Competencia Mediador",
    subtitle = "Encuesta de Estudiantes",
    y = "Recuento",
    x = "Clasificación",
    caption = "Fuente: Bases de Datos Reportes Genéricos | Estudiantes"
  )

# Clasificación Mediador Depurado -----------------------------------------

MediadorTABdepurado <- carrera %>% filter(finalizado>0) %>% group_by(clasificacion_mediador) %>% count() %>% 
  ungroup() %>% 
  mutate(porcentaje = round(n/sum(n)*100,2)) %>% 
  group_by(clasificacion_mediador) %>% 
  rename(
    "Clasificación"= "clasificacion_mediador",
    "Recuento" = "n",
    "Porcentaje" = "porcentaje"
  )

GraficoMediadorDepurado <- MediadorTABdepurado %>% ggplot(aes(x=Clasificación,y=Recuento))+
  geom_col(fill="#699ECB") + 
  geom_text(aes(label=Recuento), nudge_y = 1)+
  theme(
    panel.background = element_rect(fill = "white"),
    axis.line = element_line(color = "black"),
    axis.text = element_text(color = "black", face = "italic")
  )+
  labs(
    title = "Recuento de Docentes por Clasificación de Competencia Mediador (Depurado)",
    subtitle = "Encuesta de Estudiantes",
    y = "Recuento",
    x = "Clasificación",
    caption = "Fuente: Bases de Datos Reportes Genéricos | Estudiantes"
  )


MediadorTABdepurado$Porcentaje <- round(MediadorTABdepurado$Porcentaje,1)

MediadorTABdepurado <- MediadorTABdepurado %>% kbl(caption = "Tabla de Resumen: Competencia Mediador",
                                                   col.names =c("Clasificación","Recuento","Porcentaje"),
                                                   align = c("l","l","r"),
                                                   format = "pipe",
                                                   booktabs = T)

# Clasificación Gestion Bruto ---------------------------------------------


GestionTab <- carrera %>% group_by(clasificacion_gestion) %>% count() %>% 
  ungroup() %>% 
  mutate(porcentaje = round(n/sum(n)*100,2)) %>% 
  group_by(clasificacion_gestion) %>% 
  rename(
    "Clasificación"= "clasificacion_gestion",
    "Recuento" = "n",
    "Porcentaje" = "porcentaje"
  )

GraficoCompetenciaGestion <- GestionTab %>% ggplot(aes(x=Clasificación,y=Recuento))+
  geom_col(fill="#4BBB8A") + 
  geom_text(aes(label=Recuento), nudge_y = 1)+
  theme(
    panel.background = element_rect(fill = "white"),
    axis.line = element_line(color = "black"),
    axis.text = element_text(color = "black", face = "italic")
  )+
  labs(
    title = "Recuento de Docentes por Clasificación de Competencia Gestión",
    subtitle = "Encuesta de Estudiantes",
    y = "Recuento",
    x = "Clasificación",
    caption = "Fuente: Bases de Datos Reportes Genéricos | Estudiantes"
  )


# Clasificación Gestión Depurado ----------------------------------------------------------------------------------

GestionTabDepurado <- carrera %>% filter(finalizado>0) %>% group_by(clasificacion_gestion) %>% count() %>%
  ungroup() %>% 
  mutate(porcentaje = round(n/sum(n)*100,2)) %>% 
  group_by(clasificacion_gestion) %>% rename(
    "Clasificación"= "clasificacion_gestion",
    "Recuento" = "n",
    "Porcentaje" = "porcentaje"
    )

GraficoCompetenciaGestionDepurado <- GestionTabDepurado %>% ggplot(aes(x=Clasificación,y=Recuento))+
  geom_col(fill="#4BBB8A") + 
  geom_text(aes(label=Recuento), nudge_y = 1)+
  theme(
    panel.background = element_rect(fill = "white"),
    axis.line = element_line(color = "black"),
    axis.text = element_text(color = "black", face = "italic")
  )+
  labs(
    title = "Recuento de Docentes por Clasificación de Competencia Gestión",
    subtitle = "Encuesta de Estudiantes",
    y = "Recuento",
    x = "Clasificación",
    caption = "Fuente: Bases de Datos Reportes Genéricos | Estudiantes"
  )

GestionTabDepurado$Porcentaje <- round(GestionTabDepurado$Porcentaje,1)

GestionTabDepurado <- GestionTabDepurado %>% kbl(caption = "Tabla de Resumen: Gestión Administrativa",
                                                   col.names =c("Clasificación","Recuento","Porcentaje"),
                                                   align = c("l","l","r"),
                                                   format = "pipe",
                                                   booktabs = T)

# Datos -----------------------------------------------------------------------------------------------------------

# Número total de Docentes en la carrera que fueron evaluados
TotalDocentes <- carrera %>% select(rut_docente,codigo_actividad,paralelo,tipo_asig) %>% unique() %>% count() %>%
  as.integer()

# Número de docentes que tienen en su encuesta un número de encuestas mayor a 0
DocentesF <- carrera %>% select(rut_docente,codigo_actividad,paralelo,tipo_asig,finalizado) %>% filter(finalizado>0) %>% 
  unique() %>% count() %>% as.integer()

# Numero de Docentes que tienen una cobertura mayor a 25, tener en consideración que se espera que tengan este porcentaje
# para considerar un número válido

Docentes25 <- carrera %>% select(rut_docente,codigo_actividad,paralelo,tipo_asig,finalizado_percent) %>%
  filter(finalizado_percent>25) %>% unique() %>% count() %>% as.integer()

# Recuento de Encuestas por Estado
EncuestasFinalizadas <- sum(carrera$finalizado)
EncuestasNoParticipa <- sum(carrera$no_participa)
EncuestasNoInicia <- sum(carrera$no_iniciada)
EncuestasPendiente <- sum(carrera$pendiente)
EncuestasTotal <- sum(carrera$total)


# Recuento de Docentes por Clasificación Mediador -----------------------------------------------------------------


DeficienteBruto <- carrera %>% select(rut_docente,codigo_actividad,paralelo,clasificacion_mediador) %>% filter(
  clasificacion_mediador == "Deficiente"
) %>% unique() %>% count() %>% as.integer()
    
DeficienteDepurado <- carrera %>% select(rut_docente,codigo_actividad,paralelo,clasificacion_mediador,finalizado) %>%
  filter(clasificacion_mediador == "Deficiente",finalizado>0) %>% unique() %>% count() %>% as.integer()

InsuficienteBruto <- carrera %>% select(rut_docente,codigo_actividad,paralelo,clasificacion_mediador) %>% filter(
  clasificacion_mediador == "Insuficiente"
) %>% unique() %>% count() %>% as.integer()

InsuficienteDepurado <- carrera %>% select(rut_docente,codigo_actividad,paralelo,clasificacion_mediador,finalizado) %>%
  filter(clasificacion_mediador == "Insuficiente",finalizado>0) %>% unique() %>% count() %>% as.integer()

SatisfactorioBruto <- carrera %>% select(rut_docente,codigo_actividad,paralelo,clasificacion_mediador) %>% filter(
  clasificacion_mediador == "Satisfactorio"
) %>% unique() %>% count() %>% as.integer()

SatisfactorioDepurado <- carrera %>% select(rut_docente,codigo_actividad,paralelo,clasificacion_mediador,finalizado) %>%
  filter(clasificacion_mediador == "Satisfactorio",finalizado>0) %>% unique() %>% count() %>% as.integer()

SobresalienteBruto <- carrera %>% select(rut_docente,codigo_actividad,paralelo,clasificacion_mediador) %>% filter(
  clasificacion_mediador == "Sobresaliente"
) %>% unique() %>% count() %>% as.integer()

SobresalienteDepurado <- carrera %>% select(rut_docente,codigo_actividad,paralelo,clasificacion_mediador,finalizado) %>%
  filter(clasificacion_mediador == "Sobresaliente",finalizado>0) %>% unique() %>% count() %>% as.integer()


# Recuento de Docentes por Clasificación Gestión ------------------------------------------------------------------
DeficienteBrutoG <- carrera %>% select(rut_docente, codigo_actividad, paralelo, clasificacion_gestion) %>%
  filter(clasificacion_gestion == "Deficiente") %>% unique() %>% count() %>% as.integer()

DeficienteDepuradoG <- carrera %>% select(rut_docente, codigo_actividad, paralelo, clasificacion_gestion, finalizado) %>%
  filter(clasificacion_gestion == "Deficiente", finalizado > 0) %>% unique() %>% count() %>% as.integer()

InsuficienteBrutoG <- carrera %>% select(rut_docente, codigo_actividad, paralelo, clasificacion_gestion) %>%
  filter(clasificacion_gestion == "Insuficiente") %>% unique() %>% count() %>% as.integer()

InsuficienteDepuradoG <- carrera %>% select(rut_docente, codigo_actividad, paralelo, clasificacion_gestion, finalizado) %>%
  filter(clasificacion_gestion == "Insuficiente", finalizado > 0) %>% unique() %>% count() %>% as.integer()

SatisfactorioBrutoG <- carrera %>% select(rut_docente, codigo_actividad, paralelo, clasificacion_gestion) %>%
  filter(clasificacion_gestion == "Satisfactorio") %>% unique() %>% count() %>% as.integer()

SatisfactorioDepuradoG <- carrera %>% select(rut_docente, codigo_actividad, paralelo, clasificacion_gestion, finalizado) %>%
  filter(clasificacion_gestion == "Satisfactorio", finalizado > 0) %>% unique() %>% count() %>% as.integer()

SobresalienteBrutoG <- carrera %>% select(rut_docente, codigo_actividad, paralelo, clasificacion_gestion) %>%
  filter(clasificacion_gestion == "Sobresaliente") %>% unique() %>% count() %>% as.integer()

SobresalienteDepuradoG <- carrera %>% select(rut_docente, codigo_actividad, paralelo, clasificacion_gestion, finalizado) %>%
  filter(clasificacion_gestion == "Sobresaliente", finalizado > 0) %>% unique() %>% count() %>% as.integer()

# Porcentajes Cobertura-----------------------------------------------------------------------------------------------------

porcentajeFinalizadas <- round(EncuestasFinalizadas/EncuestasTotal*100,1)
porcentajeNoParticipa <- round(EncuestasNoParticipa/EncuestasTotal*100,1)
porcentajeNoInicia <- round(EncuestasNoInicia/EncuestasTotal*100,1)
porcentajePendiente <- round(EncuestasPendiente/EncuestasTotal*100,1)

Maxparticipacion <- max(carrera$finalizado)
MaxparticipacionP <- max(carrera$finalizado_percent)
ProParticipacion <- round(mean(carrera$finalizado),2)
ProParticipacionP <- round(mean(carrera$finalizado_percent),2)
desviacionParticipacion <- round(sd(carrera$finalizado),2)
desviacionParticipacionP <- round(sd(carrera$finalizado_percent),2)


# Tabla de Docentes -----------------------------------------------------------------------------------------------

TablaDocentesMediador <- carrera %>% select(
  nombre_docente,
  apaterno_docente,
  amaterno_docente,
  codigo_actividad,
  nombre_actividad,
  finalizado_percent,
  clasificacion_mediador
) %>% 
  arrange(desc(finalizado_percent)) %>% kbl(
  caption = "Tabla de Resumen: Competencia Mediador",
  col.names =c("Nombres","P.Apellido","S.Apellido","C.A","N.A","P%","C.M"),
  align = c("l","l","l","l","l","l","l","l"),
  format = "pipe",
  booktabs = T)

TablaDocentesGestion <- carrera %>% select(
  nombre_docente,
  apaterno_docente,
  amaterno_docente,
  codigo_actividad,
  nombre_actividad,
  finalizado_percent,
  clasificacion_gestion
) %>% 
  arrange(desc(finalizado_percent)) %>% kbl(
  caption = "Tabla de Resumen: Competencia Gestión",
  col.names =c("Nombres","P.Apellido","S.Apellido","C.A","N.A","P%","C.G"),
  align = c("l","l","l","l","l","l","l"),
  format = "pipe",
  booktabs = T)


# Datos de Identificación -----------------------------------------------------------------------------------------

carrera_nombre <- carrera %>% select(codigo_carrera,nombre_carrera) %>% unique() %>%
  unite(col=carrera,c(codigo_carrera,nombre_carrera),sep = " ") %>% as.String()

facultad <- carrera %>% select(unidad_academica) %>% unique() %>% as.String()

semestre <- carrera %>% select(semestre,proceso) %>% unique() %>% unite(col=semestre,c("semestre","proceso"),sep = "-") %>% 
  as.String()

tipo_carrera <- carrera %>% select(tipo_carrera) %>% unique() %>% mutate(tipo_carrera = case_when(
  tipo_carrera=="Pregrado PSU"~"PSU/PTU/PAES",
  T ~ tipo_carrera
)) %>% as.String()

sede <- carrera %>% select(sede) %>% unique() %>% as.String()

tipo_actividad <- carrera %>% select(clasificacion_actividad) %>% unique() %>% as.String()

psatisfactoriom <- round(SatisfactorioDepurado/DocentesF*100,2)
psobresalientem <- round(SobresalienteDepurado/DocentesF*100,2)
pinsuficientem <- round(InsuficienteDepurado/DocentesF*100,2)
pdeficientem <- round(DeficienteDepurado/DocentesF*100,2)

psatisfactoriog <- round(SatisfactorioDepuradoG/DocentesF*100,2)
psobresalienteg <- round(SobresalienteDepuradoG/DocentesF*100,2)
pinsuficienteg <- round(InsuficienteDepuradoG/DocentesF*100,2)
pdeficienteg <- round(DeficienteDepuradoG/DocentesF*100,2)

```

\newpage

# Identificación de Carrera

**Carrera**: `r carrera_nombre`.

**Unidad Académica**: `r facultad`.

**Modalidad de Estudios**: `r tipo_carrera`. 

**Sede**: `r sede`.

**Tipo de actividades curriculares**: `r tipo_actividad`

**Semestre**: `r semestre`

\newpage

# Resumen Ejecutivo

El presente informe tiene por objetivo informar a las Direcciones y/o Jefaturas de Carrera el desempeño de los docentes en el marco del proceso de Evaluación Docente Institucional, del proceso `r semestre`, del Instrumento de Estudiantes.

Es importante señalar que esta información es de caracter confidencial y premiliminar, por lo que debe ser tratada como tal, cualquier decisión que la carrera y/o la unidad académica tome en virtud de estos datos es responsabilidad única y exclusiva de estos.


## Datos de Cobertura del Proceso.

La carrera `r carrera_nombre`, obtuvo una participación del `r porcentajeFinalizadas`% equivalentes a `r EncuestasFinalizadas` encuestas de un total de `r EncuestasTotal`.

El porcentaje máximo de participación que alcanzó una actividad curricular fue de `r MaxparticipacionP`% equivalentes a `r Maxparticipacion` encuestas.

Respecto a las encuestas en donde el cuerpo estudiantil no dio su consentimiento para participar fue de `r EncuestasNoParticipa` encuesta(s), equivalentes al `r porcentajeNoParticipa`%, respecto a aquellos donde estudiantes no contestaron fue de `r EncuestasNoInicia`, equivalentes al `r porcentajeNoInicia`%.

El n° total de docentes evaluados fue de `r TotalDocentes`, de los cuales `r DocentesF` recibieron al menos una o mas respuestas por actividad curricular, y `r Docentes25` un porcentaje mayor al 25%.

Se informa que aquellos docentes que no recibieron ninguna respuesta por parte del cuerpo estudiantil su nota se asignó con una clasificación de competencia **No Evaluado**.

## Datos de Resultados del Proceso.

Respecto a los resultados del proceso, solo se considerarán aquellos docentes que tengan almenos 1 respuesta contestada en el formulario, por ende todos aquellos que tengan clasificación **No Evaluado**, se eliminarán del calculo total y promedio de competencias.

Los resultados de este proceso se dividen en la *Competencia Mediador* y los de *Aspectos de Gestión Administrativa*.

**Competencias y/o Dimensiones**

Se observa que respecto a la Competencia Mediador el n° de docentes que alcanzó un nivel de *Satisfactorio* y *Sobresaliente* es de `r SatisfactorioDepurado` y `r SobresalienteDepurado` respectivamente, las cuales equivalen al `r psatisfactoriom`% y `r psobresalientem`% del total de docentes.

Se observa que respecto a la Gestión Administrativa el n° de docentes que alcanzó un nivel de *Satisfactorio* y *Sobresaliente* es de `r SatisfactorioDepuradoG` y `r SobresalienteDepuradoG` respectivamente, las cuales equivalen al `r psatisfactoriog`% y `r psobresalienteg`% del total de docentes.

Con relación a aquellos docentes que alcanzaron clasificaciones de *Insuficiente* y *Deficiente* en la Competencia Mediador fue de `r InsuficienteBruto` y `r DeficienteBruto`, equivalentes a `r pinsuficientem`% y `r pdeficientem`% respectivamente. Mientras que para la Gestión administrativa el n° de docentes fue `r InsuficienteBrutoG` y `r DeficienteBrutoG`, equivalentes al `r pinsuficienteg`% y `r pdeficienteg`% respectivamente.

Para mayor comprensión de los datos, en el siguiente apartado se observarán gráficos asociados al proceso y la tabla con el detalle de los docentes.

\newpage

## Coberturas del Proceso

El n° total de encuestas para la carrera `r carrera_nombre` fue de `r EncuestasTotal`.

```{r Gráfico Participación, echo=FALSE, fig.height=5, fig.width=8}
grafico_participacion
```

```{r Tabla Participación, echo=FALSE, fig.height=5, fig.width=8}
tablaresumen
```

\newpage

## Resultados

Para estos gráficos no se consideró a los docentes que tienen clasificación *No Evaluado*. el n° total de docentes es de `r TotalDocentes`, pero se tomará encuenta solo los datos de `r DocentesF`.

*Competencia Mediador*

```{r Gráfico Mediador, echo=FALSE, fig.height=5, fig.width=8}
GraficoMediadorDepurado
```

```{r Tabla Mediador, echo=FALSE, fig.height=5, fig.width=8}
MediadorTABdepurado
```

\newpage

```{r Gráfico Gestion, echo=FALSE, fig.height=5, fig.width=8}
GraficoCompetenciaGestionDepurado
```

```{r Tabla Gestion, echo=FALSE, fig.height=5, fig.width=8}
GestionTabDepurado
```

\newpage

## Detalle de Docentes

A continuación se podrá revisar en detalle la clasificación por docente de cada competencia y/o dimensión.

Se debe tener en cuenta lo siguiente:

  * **C.N**   ~ Código de Actividad Curricular
  * **N.A**   ~ Nombre de Actividad Curricular
  * **P%**    ~ Porcentaje de Participación
  * **C.M**   ~ Clasificación Mediador
  * **C.G**   ~ Clasificación Gestión

*Competencia Mediador*

```{r Tabla Docentes MEDIADOR, echo=FALSE, fig.height=5, fig.width=8}
TablaDocentesMediador
```

\newpage

*Aspectos de Gestión*

```{r Tabla Docentes GESTION, echo=FALSE, fig.height=5, fig.width=8}
TablaDocentesGestion
```

