---
author: UES
output: #word_document
  word_document:
     reference_docx: InformeDocente.docx
params:
  reg: 2363
---

```{r opciones de cada chunk de código, echo=FALSE}
knitr::opts_chunk$set(echo = FALSE, message=FALSE, warning=FALSE, dpi=300)
```

```{r Librerías/Pquetes, include = FALSE}
source("Carga de Paquetes.R")
```

```{r Definir Regiones, include=FALSE}
source("reg.r", encoding = "UTF-8")
reg <- as.character(reg3[reg3$reg1 == params$reg, 1]) # esto facilita la impresión masiva de reportes
```


---
title: Proceso de Evaluación Docente Institucional
date: `r format(Sys.Date(), "%d/%m/%Y")`
---

```{r Cargar Datos}
source("Carga de Datos.R", encoding = "UTF-8")
```

```{r Gráficos}
source("graficos.r", encoding = "UTF-8")
```

# Identificación de Carrera

**Carrera:** `r carrera_nombre`.

**Unidad Académica:** `r facultad`.

**Modalidad**: `r tipo_carrera`.

**Semestre**: `r semestre`.

**Sede:** `r sede`.

\newpage

# Resumen Ejecutivo

El siguiente informe tiene por objetivo entregar los resultados registrados en el Proceso de Evaluación Docente Institucional durante el periodo `r semestre`. Es importante recordar que esta instancia evaluativa busca la identificación de oportunidades de mejora de la función docente.

Se señala que esta información es de caracter confidencial, por lo que debe ser tratada como tal, cualquier decisión que la carrera `r carrera_nombre` y/o la `r facultad` tome en virtud de estos datos es responsabilidad única y exclusiva de estos.

## Coberturas

La carrera `r carrera_nombre` durante el `r semestre`, obtuvo una participación del `r efp`% del *Instrumento de Estudiantes*, un `r afp`% correspondiente a la *Autoevaluación*, y un `r dfp`% del *Instrumento de Dirección/Jefatura de Carrera*.

El n° de docentes registrados fue de `r total_docentes` y el n° de encuestas total de estudiantes fue de `r et`.

## Competencia Mediador

Con relación a esta competencia el n° de docentes con clasificación *Sobresaliente* y *Satisfactorio* fueron de `r dmso` y `r dmsa` equivalentes al `r dmsop`% y `r dmsap`% respectivamente. el n° de docentes con clasificación *Insuficiente* y *Deficiente* fueron de `r dmi` y `r dmd` equivalentes al `r dmip`% y `r dmdp`% respectivamente. Por último, aquellos docentes que cuentan con clasificación *Suficiente* y *No Evaluada/o*[^1] fueron de `r dms` y `r dmne` equivalentes al `r dmsp`% y `r dmnep`%.

[^1]: *No Evaluada/o* corresponde a docente sin datos de la encuesta de estudiantes.

## Competencia Gestión

Con relación a esta competencia el n° de docentes con clasificación *Sobresaliente* y *Satisfactorio* fueron de `r dgso` y `r dgsa` equivalentes al `r dgsop`% y `r dgsap`% respectivamente. el n° de docentes con clasificación *Insuficiente* y *Deficiente* fueron de `r dgi` y `r dgd` equivalentes al `r dgip`% y `r dgdp`% respectivamente. Por último, aquellos docentes que cuentan con clasificación *Suficiente* y *No Evaluada/o* fueron de `r dgs` y `r dgne` equivalentes al `r dgsp`% y `r dgnep`%.

## Competencia Indagador

Con relación a esta competencia el n° de docentes con clasificación *Sobresaliente* y *Satisfactorio* fueron de `r diso` y `r disa` equivalentes al `r disop`% y `r disap`% respectivamente. el n° de docentes con clasificación *Insuficiente* y *Deficiente* fueron de `r dii` y `r did` equivalentes al `r diip`% y `r didp`% respectivamente. Por último, aquellos docentes que cuentan con clasificación *Suficiente* y *No Evaluada/o* fueron de `r dis` y `r dine` equivalentes al `r disp`% y `r dinep`% respectivamente.
\newpage

# Coberturas del Proceso

A continuación, se observará un resumen gráfico de las coberturas del proceso para la carrera.

## Instrumento de Estudiantes

```{r gráfico de estudiantes, echo=FALSE, dpi=300, fig.width=6, fig.height=5}
ParticipacionEstudiantes
```

```{r tabla estudiantes, echo=FALSE}
ParticipacionEstudiantesTab
```
\newpage

## Instrumento de Autoevaluación

```{r, grafico de autoevaluacion, echo=FALSE, dpi=300, fig.width=6, fig.height=5}
ParticipacionAutoevaluacion
```

```{r tabla autoevaluacion, echo=FALSE}
ParticipacionAutoevaluacionTab
```

## Instrumento de Dirección/Jefatura de Carrera

```{r gráfico direccion, echo=FALSE, dpi=300, fig.width=6, fig.height=5}
ParticipacionDirector

```
```{r tabla direccion}
ParticipacionDirectorTab
```

## Resumen de Coberturas

```{r gráfico Total, echo=FALSE, dpi=300, fig.width=6, fig.height=5}
ParticipacionCoberturasInstrumentos

```

```{r tabla total}
ParticipacionCoberturasInstrumentosTab
```
\newpage

# Resultados

Para la competencia mediador y competencia de gestión los rangos estan definidos por:

*Desde igual a 0 hasta igual o menor que 2 ~ Insuficiente ajuste al Perfil Docente*

*Desde mayor a 2 hasta igual o menor que 4 ~ Deficiente ajuste al Perfil Docente*

*Desde mayor a 4 hasta igual o menor que 6 ~ Suficiente ajuste al Perfil Docente*

*Desde mayor a 6 hasta igual o menor que 8 ~ Satisfactorio ajuste al Perfil Docente*

*Desde mayor a 8 hasta igual o menor que 9 ~ Sobresaliente ajuste al Perfil Docente*

Para la competencia indagador relacionada con los docentes contratados como Planta/Contrata están definidos por:

*Desde igual a 0 hasta igual o menor que 1,2 ~ Insuficiente ajuste al Perfil Docente*

*Desde mayor a 1,2 hasta igual o menor que 2,4 ~ Deficiente ajuste al Perfil Docente*

*Desde mayor a 2,4 hasta igual o menor que 3,6 ~ Suficiente ajuste al Perfil Docente*

*Desde mayor a 3,6 hasta igual o menor que 4,8 ~ Satisfactorio ajuste al Perfil Docente*

*Desde mayor a 4,8 hasta igual o menor que 6 ~ Sobresaliente ajuste al Perfil Docente* 

Para la competencia indagador relacionada con los docentes contratados como Honorarios están definidos por:

*Desde igual a 0 hasta menor que 1 ~ Deficiente ajuste al Perfil Docente*

*Desde igual a 1 hasta menor que 2 ~ Suficiente ajuste al Perfil Docente*

*Desde igual a 2 hasta menor que 3 ~ Satisfactorio ajuste al Perfil Docente*

*Igual a 3 ~ Sobresaliente ajuste al Perfil Docente*

\newpage

## Competencia Mediador

```{r mediador, echo=FALSE, dpi=300, fig.width=6, fig.height=5}
GraficoClasificacionMediador

RecuentoMediadorTab
```

## Competencia Gestion

```{r Gestion, echo=FALSE, dpi=300, fig.width=6, fig.height=5}
GraficoClasificacionGestion

RecuentoGestionTab
```

## Competencia Indagador

```{r Indagador, echo=FALSE, dpi=300, fig.width=6, fig.height=5}
GraficoClasificacionIndagador

RecuentoIndagadorTab
```

\newpage

## Listado de Docentes por Competencia Mediador

A continuación se podrá observar de forma individual a los docentes y su desempeño por cada competencia.

```{r Lista Mediador}
ListadoMediador
```

\newpage

## Listado de Docentes por Competencia Gestión

```{r Lista gestion}
ListadoGestion
```

\newpage

## Listado de Docentes por Competencia Indagador

```{r Lista indagador}
ListadoIndagador
```


